【裁判字號】    98,訴,1706
【裁判日期】    980721
【裁判案由】    違反槍砲彈藥刀械管制條例
【裁判全文】
臺灣臺中地方法院刑事判決              98年度訴字第1706號
公  訴  人  臺灣臺中地方法院檢察署檢察官
被      告  甲○○
指定辯護人  本院公設辯護人  乙○○
上列被告因違反槍砲彈藥刀械管制條例案件，經檢察官提起公訴
（98年度偵字第7177號），本院判決如下：
    主    文
甲○○未經許可，持有空氣槍，累犯，處有期徒刑壹年捌月，併
科罰金新臺幣伍萬元，罰金如易服勞役，以新臺幣壹仟元折算壹
日。扣案之空氣槍壹支（槍枝管制編號：0000000000
號）、鋼珠壹包（計參拾貳顆）均沒收。
    犯罪事實
一、甲○○前因竊盜案件，經本院判處有期徒刑六月確定，甫於
    民國九十五年五月十四日縮刑期滿執行完畢。詎甲○○明知
    未經主管機關許可，不得無故持有具有殺傷力之空氣槍，竟
    於九十八年一月二十九日晚間十時許，在其位於臺中縣豐原
    市○○路○段七十一號住處隔壁，以新臺幣（下同）五千元
    之代價，向真實姓名年籍不詳之成年人，購得發射彈丸單位
    面積動能超過足以穿入人體皮肉層之每平方公分二十七焦耳
    之具殺傷力空氣槍一支（含瓦斯鋼瓶一瓶，槍枝管制編號：
    0000000000號）及鋼珠若干顆，並於購入二、三
    日後，持至臺中縣豐原市○○路山區射擊小鳥後，即將用罄
    之瓦斯鋼瓶棄置山區，並將該空氣槍及剩餘之鋼珠三十二顆
    ，置放於向不知情之黎美妹所借得之車牌號碼四八八五－Ｕ
    Ｂ號自小客車內。嗣於九十八年二月二十二日晚間十一時五
    分許，甲○○搭乘由陳榮安所駕，後座搭載王鶯燕、郭佳瑜
    之前開車牌號碼四八八五－ＵＢ號自小客車因形跡可疑，經
    警於臺中縣豐原市○○路北坑巷便道攔車盤查，並經甲○○
    同意搜索後，在甲○○乘坐之車牌號碼四八八五－ＵＢ號自
    用小客車右前座椅下方及腳踏墊上，扣得上開具殺傷力之空
    氣槍一支（內無瓦斯鋼瓶）、鋼珠三十二顆。
二、案經臺中縣警察局豐原分局報告臺灣臺中地方法院檢察署檢
    察官偵查起訴。
    理    由
一、按刑事訴訟法第一百五十六條第一項之規定，被告之自白非
    出於強暴、脅迫、利誘、詐欺、疲勞訊問、違法羈押或其他
    不正之方法，且與事實相符者，得為證據。查本件被告、辯
    護人於準備程序、審判期日對於公訴檢察官提出被告之警詢
    、偵查中之訊問筆錄等證據能力均不爭執，且未抗辯其自白
    非出於任意性，亦查無明顯事證足認檢察官及警察機關於製
    作該等筆錄時，有對被告施以法律所禁止之不正方法等情事
    ，應認該審判外之自白具有任意性，而認有證據能力。次按
    內政部警政署刑事警察局所出具之九十八年三月二十日刑鑑
    字第０九八００三０二三八號鑑驗書，係該局執行槍枝鑑定
    公務所出具之書面鑑定報告，依據刑事訴訟法第一百五十九
    條之立法理由及同法第二百零六條規定，自得為證據，況檢
    察官、被告及辯護人於準備程序及審理時，就此部分證據之
    證據能力均表示沒有意見，至本件辯論終結時止，復均未聲
    明異議，核以該鑑定書與檢察官主張之事實有關聯性，是可
    認上開槍彈鑑驗書具有證據能力。再按扣案之空氣槍一支、
    鋼珠一包，均非屬供述證據而無傳聞法則之適用，且與本案
    具有關聯性，而上開物證經員警依法定程序合法搜取扣得，
    當有證據能力，均合先敘明。
二、訊據被告甲○○就持有上開扣案空氣槍之事實坦承不諱，惟
    另辯以：槍在網路上也買的到，且其純粹買來玩的，並不知
    道該空氣槍具有殺傷力，若知道也不會購買，其只是好玩云
    云。經查：被告甲○○持有之上開空氣槍一支，經送內政部
    警政署刑事警察局以性能檢驗法、檢視法、動能測試法鑑驗
    結果，認送鑑空氣槍一支（槍枝管制編號00000000
    00號），係氣體動力式槍枝，以小型高壓氣體鋼瓶內氣體
    為發射動力，經以金屬彈丸測試三次，其中彈丸（直徑四‧
    五ｍｍ、重量０‧三六ｇ）最大發射速度為一五六公尺／秒
    ，計算其動能為四‧三焦耳，換算其單位面積動能為二十七
    焦耳／平方公分，依日本科學警察研究所之研究結果，彈丸
    單位面積動能達二十焦耳／平方公分，則足以穿入人體皮肉
    層，依本局對活豬作射擊測試結果，彈丸單位面積動達二十
    四焦耳／平方公分，則足以穿入豬隻皮肉層；送鑑鋼珠一包
    ，認均係金屬彈丸，而「殺傷力」之定義，依據司法院秘書
    長八十一年六月十一日祕台廳（二）字第０六九八五號函釋
    示：殺傷力的標準為在最具威力的適當距離，以彈丸可穿入
    人體皮肉層之動能為基準，有內政部警政署刑事警察局九十
    八年三月二十日刑鑑字第０九八００三０二三八號鑑驗書一
    紙附卷足憑，此外並有照片四張附卷可參。是以上開扣案空
    氣槍彈丸單位面積動能達二十七焦耳／平方公分，已足以穿
    透皮肉層，確係具有殺傷力，應無疑義。至被告甲○○雖以
    不知該槍枝具殺傷力置辯，然衡諸常情，一般市面上所販售
    之空氣槍，多不具備殺傷力，而被告甲○○於警詢時供稱其
    係於九十八年一月二十九日晚間十時許，一位之前打牌認識
    而姓名電話不詳的朋友因為缺錢，乃以五千元將該空氣槍、
    瓦斯鋼瓶、鋼珠賣給其等語，另於偵訊時及本院準備程序中
    供稱其買槍目的係為到山上玩樂時打鳥用等語，是被告甲○
    ○以五千元代價向缺錢急售槍枝之不熟識之人購入該槍枝，
    並非一般公開市場所購得，且意在山中射擊飛鳥，即其意欲
    射擊動物，即難謂並無具殺傷力之認識。況被告於偵訊時供
    述其買後二、三天去山上打小鳥，沒有打到鳥，打木頭時，
    鋼珠會卡在樹幹上，有陷進去等語，嗣於本院審理中亦供承
    其在山上射小鳥時，有打到樹幹，樹幹有凹進去等情，並自
    承如果該槍打到人，會使人受傷等語，益徵被告確知悉該空
    氣槍具有殺傷力一節，應堪認定。被告甲○○辯以不知購入
    之空氣槍有殺傷力乙節，尚難採信。本案事證明確，犯行洵
    堪認定，應予依法論科。
三、按未經許可，無故持有槍、彈罪，其持有之繼續，為行為之
    繼續，至持有行為終了時，均論為一罪，不得割裂（最高法
    院九十年度臺上字第三二七０號判決要旨參照）。核被告所
    為，係犯槍砲彈藥刀械管制條例第八條第四項之未經許可，
    持有空氣槍罪。又被告前因竊盜案件，經本院判處有期徒刑
    六月確定一節，有臺灣臺中地方法院檢察署刑案資料查註紀
    錄表、臺灣高等法院被告前案紀錄表各一紙在卷可按，其受
    徒刑之執行完畢後五年以內故意再犯本件有期徒刑以上之罪
    ，為累犯，應依刑法第四十七條第一項之規定加重其刑。查
    被告為排灣族山地原住民，有戶口名簿影本一紙附卷可憑，
    雖其供承並其年幼即至神岡生活，並無狩獵祭典之生活經驗
    等情，而其僅有神岡國中肄業之學歷，亦據其於本院審理中
    供明，是依被告之生活背景、智識程度，足認係因一時之思
    慮不周而誤觸刑法；再者，本件被告為警查獲至偵審程序中
    ，均坦承持有之事實，可見已有悔意，而扣案之空氣槍一支
    ，經鑑定後雖具殺傷力，惟其單位面積動能僅為每平方公分
    二十七焦耳，殺傷力之程度尚屬不高，所生危險性亦明顯較
    低，且卷內亦無證據顯示被告有持該空氣槍從事任何非法行
    為之意圖，再其自九十八年一月二十九日購入後至同年二月
    二十二日查獲止，持有之期間尚未足月，對社會治安之危險
    性亦屬輕微，因認被告之犯罪足堪憫恕，而在客觀上足以引
    起一般同情，認為縱予宣告法定最低刑度猶嫌過重，爰依刑
    法第五十九條規定減輕其刑，並依法先加後減之。爰審酌被
    告犯罪之動機、目的、手段、坦承犯行之犯後態度、持有槍
    枝之數量期間等一切情狀，量處如主文所示之刑，並就罰金
    部分諭知易服勞役之折算標準，以資懲戒。扣案之空氣槍一
    支，係槍砲彈藥刀械管制條例第四條第一項第一款所列管之
    槍砲，屬於違禁物，應依刑法第三十八條第一項第一款之規
    定，宣告沒收。至於扣案之鋼珠一包（三十二顆）係被告所
    有，雖非違禁物，亦非該空氣槍之主要組成零件，然為該空
    氣槍發射時所使用之發射物，扣案空氣長槍殺傷力因擊發鋼
    珠而終能實現，扣案鋼珠與被告所犯持有空氣槍罪之間具有
    密切關聯，當係被告所有且供其所持有之空氣槍所用之物，
    自應依刑法第三十八條第一項第二款之規定宣告沒收。
據上論斷，應依刑事訴訟法第二百九十九條第一項前段，槍砲彈
藥刀械管制條例第八條第四項，刑法第十一條前段、第四十七條
第一項、第五十九條、第四十二條第三項、第三十八條第一項第
一款、第二款，判決如主文。
本案經檢察官陳橋舫到庭執行職務。
中    華    民    國    98    年    7     月    21    日
                  刑事第八庭  審判長法  官  黃家慧
                                    法  官  黃賢婷
                                    法  官  陳  葳
以上正本證明與原本無異。
如不服本判決應於收受判決後10日內向本院提出上訴書狀，並應
敘述具體理由；其未敘述上訴理由者，應於上訴期間屆滿後20日
內向本院補提理由書（均須按他造當事人之人數附繕本）「切勿
逕送上級法院」。
                                    書記官  張雅如
中    華    民    國    98    年    7     月    21    日
附錄法條：
槍砲彈藥刀械管制條例第八條：
未經許可，製造、販賣或運輸鋼筆槍、瓦斯槍、麻醉槍、獵槍、
空氣槍或第四條第一項第一款所定其他可發射金屬或子彈具有殺
傷力之各式槍砲者，處無期徒刑或五年以上有期徒刑，併科新臺
幣一千萬元以下罰金。
未經許可，轉讓、出租或出借前項所列槍枝者，處五年以上有期
徒刑，併科新臺幣一千萬元以下罰金。
意圖供自己或他人犯罪之用，而犯前二項之罪者，處無期徒刑或
七年以上有期徒刑，併科新臺幣一千萬元以下罰金。
未經許可，持有、寄藏或意圖販賣而陳列第一項所列槍枝者，處
三年以上十年以下有期徒刑，併科新臺幣七百萬元以下罰金。
第一項至第三項之未遂犯罰之。


司法院資訊處製作；財團法人民間司法改革基金會備份。
